# 定向保理业务处理

提问人：西楼看月 时间：2016-08-04 09:21:45
我们欠客户的钱，由我们提起申请，银行将款放给我们的客户，并由客户偿还利息，我们偿还本金，这种业务会计上应如何处理呢，需要注意什么，银行称之为定向保理业务

回答人：chenyiwei
建议获取和分析相关合同，明确各方的权利义务关系，据此确定如何进行账务处理。例如，是否理解为客户将其对本公司的债权转给银行（考虑有无追索权）？客户支付利息是什么性质，是融资成本？

提问人：西楼看月 时间：2016-08-06 14:18:57
版主觉得这种方式上市审计会有问题么？另外我们购买的理财产品，银行将收益前置出具票据，我们能就此确认投资收益吗，谢谢

回答人：chenyiwei
1 、确保购买的是合规的银行理财产品，在此基础上充分披露交易条款，可以认为对IPO无重大障碍。 2 、不可以。投资收益款项虽然预先收到，但仍应在持有期间逐步确认为收益。